【裁判字號】    97,易,176
【裁判日期】    970118
【裁判案由】    竊盜
【裁判全文】
臺灣高雄地方法院刑事判決               97年度易字第176號
公  訴  人  臺灣高雄地方法院檢察署檢察官
被      告  甲○○
上列被告因竊盜案件，經檢察官提起公訴（96年度偵字第36060
號），本院改依簡式審判程序審理，判決如下：
    主  文
甲○○犯攜帶兇器竊盜罪，處如有期徒刑柒月，扣案如附表所示
之物，均沒收；又犯攜帶兇器竊盜未遂罪，處有期徒刑陸月，扣
案如附表所示之物，均沒收。應執行有期徒刑拾月，扣案如附表
所示之物，均沒收。
    事  實
一、甲○○基於意圖為自己不法所有之竊盜犯意，於民國96 年
    12月23日凌晨3 時許，持其所有客觀上對人之生命、身體具
    有危險性，而足供兇器使用如附表所示之扳手等物，騎乘腳
    踏車行經高雄縣鳳山市○○路100 之38號前，趁四下無人之
    際，以所攜帶之扳手為工具，拆卸丁○○所有車牌號碼VK-2
    335 號自小貨車排氣管內之觸媒轉換器1 支，依此竊盜得手
    後逃逸。另再基於意圖為自己不法所有之竊盜犯意，於同日
    3 時20分許，在高雄縣鳳山市○○路100 之47號前，以自備
    之T 字扳手1 支，插入吳何玉蓉所有車牌號碼GL5-982 號機
    車之鑰匙孔內，正欲發動該車之際，於尚未得手前，即為丙
    ○○（吳何玉蓉之夫）發現，而遭丙○○與恰巧經過之巡邏
    員警合力逮捕，並經警當場自甲○○身上扣得其所有且供前
    開竊盜行為使用或預備之物（如附表所示），及所竊得之上
    揭觸媒轉換器1 支（業已發還），而查悉上情。
二、案經高雄縣政府警察局鳳山分局報告臺灣高雄地方法院檢察
    署檢察官偵查起訴。
    理  由
一、本件被告甲○○所犯為死刑、無期徒刑、最輕本刑為3 年以
    上有期徒刑以外之罪，其於準備程序進行中，就被訴事實為
    有罪之陳述，經受命法官告知簡式審判程序之旨，並聽取被
    告及檢察官之意見後，本院合議庭裁定由受命法官獨任進行
    簡式審判程序，合先敘明。
二、前揭犯罪事實，業據被告甲○○於本院審理時供承不諱，核
    與告訴人丁○○於警詢指訴遭竊之過程，及證人丙○○於警
    詢證述目擊被告行竊之情節相符，另有高雄縣政府警察局鳳
    山分局扣押筆錄、扣押物品目錄表，及扣案物照片共3 張、
    贓物認領保管單2 紙等資料，及有附表所示之物扣案可資佐
    證，足認被告上開自白核與事實相符，應堪信實，本件事證
    明確，被告之犯行洵堪認定，應予依法論科。
三、論罪科刑：
  (一)按刑法第321 條第1 項第3 款之攜帶兇器竊盜罪，係以行為
    人攜帶兇器竊盜為其加重條件，此所謂兇器，其種類並無限
    制，凡客觀上足對人之生命、身體、安全構成威脅，具有危
    險性之兇器均屬之，且祇須行竊時攜帶此種具有危險性之兇
    器為已足，並不以攜帶之初有行兇之意圖為必要（最高法院
    79年台上字第5253號判例要旨參照）。經查，扣案如附表所
    示之物，均屬金屬製品，質地堅硬；而螺絲起子、T 字扳手
    部分外型尖銳，此有前揭扣案物照片附卷可證，自均足以對
    人之生命、身體構成威脅，可供兇器使用之情，堪予認定，
    依前開判例見解，應認均係兇器。次按刑法上竊盜罪既遂未
    遂區分之標準，係行為人將竊盜之客體，移入一己實力支配
    之下者為既遂，若著手於竊盜，而尚未脫離他人之持有，或
    未移入一己實力支配之下者，則為未遂，是若尚未將他人財
    物移歸自己所持有，即應成立竊盜未遂罪。本案被告持T 字
    扳手1 支，插入被害人吳何玉蓉所有上開機車之鑰匙孔內，
    正欲發動該車之際，於尚未得手前，即為證人丙○○發現，
    顯係已著手於犯罪行為之實行而不遂。是核被告此部分之行
    為，係犯刑法第321 條第2 項、第1 項第3 款加重竊盜未遂
    罪；另所為竊取觸媒轉換器1 支得手之行為，係犯刑法第32
    1 條第1 項第3 款之加重竊盜既遂罪。公訴意旨認被告已竊
    得被害人吳何玉蓉之機車得手，係犯刑法第321 條第1 項第
    3 款攜帶兇器竊盜既遂罪，容有誤會，惟此僅係犯罪狀態不
    同，不生變更起訴法條之問題，併予說明。被告所為前揭2
    次竊盜犯行，犯意各別，行為互殊，應予分論併罰（現行刑
    法業已刪除連續犯之規定，本院復衡酌被告所為前揭2 次竊
    盜犯行，係侵犯不同人之財產法益，且犯罪地點並不相同，
    彼此間自無何等接續犯或其他裁判上一罪、實質上一罪之關
    係，自應分論併罰。最高法院95年5 月23日第8 次刑事庭會
    議第五之（四）項後段結論參照）。被告已著手於持兇器竊
    取被害人吳何玉蓉所有上開機車行為之實施，而未得手，為
    未遂犯，爰依刑法第25條前第2 項後段規定，按既遂犯之刑
    度減輕其刑。
  (二)本院審酌被告為年輕力壯之成年男子，本應有大好前程，卻
    不思以正途獲取財物，且於96年間甫因竊盜案件，經本院以
    96年度簡字第1806號判處有期徒刑6 月在案，有臺灣高等法
    院被告前案紀錄表1份可按，素行非佳，竟仍不思悔改再為
    本件之犯行，對於被害人免於恐懼之安寧保障及社會治安之
    維護均屬危害甚鉅，惡行非輕，惟念及其所竊得之財物價值
    尚非鉅，且為警逮捕後，均業已返還被害人，此有前開贓物
    認領保管單2 紙附卷可考，又犯罪後已坦承犯行、態度良好
    等一切情狀，分別量處如主文所示之刑，併定其應執行刑，
    以資懲儆。末查，扣案如附表所示之物均為被告所有且供其
    為本件犯行所用或預備之物，業據被告供承在卷（見本院卷
    第23、24頁），爰依刑法第38條第1 項第2 款均宣告沒收。
據上論斷，應依刑事訴訟法第273 條之1 第1 項、第299 條第1
項前段，刑法第321 條第1 項第3 款、第321 條第2 項、第1 項
第3 款、第25條第2 項、第51條第5 款、第38條第1 項第2 款，
判決如主文。
本案經檢察官乙○○到庭執行職務。
中    華    民    國    97    年    1     月    18    日
                  刑事第十四庭  法  官  鄭凱文
以上正本證明與原本無異。
如不服本判決應於收受本判決後10日內向本院提出上訴書狀，並
應敘述具體理由，如未敘述上訴理由者，應於上訴期間屆滿後20
日內補提理由書狀於本院（均須按他造當事人之人數附繕本）「
切勿逕送上級法院」。
中    華    民    國    97    年    1     月    22    日
                                書記官  蕭家玲
附錄本案論罪科刑法條全文
刑法第321 條
（加重竊盜罪）
犯竊盜罪而有左列情形之一者，處6 月以上、5 年以下有期徒刑
：
一  於夜間侵入住宅或有人居住之建築物、船艦或隱匿其內而犯
    之者。
二  毀越門扇、牆垣或其他安全設備而犯之者。
三  攜帶兇器而犯之者。
四  結夥三人以上而犯之者。
五  乘火災、水災或其他災害之際而犯之者。
六  在車站或埠頭而犯之者。
前項之未遂犯罰之。
附表
┌───┬───────────┬────────┐
│編號  │ 工具名稱             │數  量          │
├───┼───────────┼────────┤
│ 一   │扳手                  │  10支          │
├───┼───────────┼────────┤
│ 二   │螺絲起子              │  2支           │
├───┼───────────┼────────┤
│ 三   │T字扳手               │  1支           │
├───┼───────────┼────────┤
│ 四   │活動扳手              │  3支           │
└───┴───────────┴────────┘


司法院資訊處製作；財團法人民間司法改革基金會備份。
